# 求助陈版及各位，关于合并层面顺、逆流交易所得税抵消的问题

提问人：jlapple 时间：2015-08-05 23:17:02
2014 版《企业会计准则第 33 号应用指南——合并财务报表》的例题是在逆流交易的时候将递延税款在“归属于母公司所有者的净利润”和“少数股东损益”之间分配抵销了，计税基础在母公司，而母公司本身并没有少数股东的概念啊，为何分配抵消呢？而顺流交易计税基础在子公司，子公司是有少数股东的，但却没有抵消。不解，烦请陈版及各位帮忙分析一下，谢谢。

回答人：chenyiwei
个人理解：根据《企业会计准则第 33 号——合并财务报表（ 2014 年修订）》第三十六条规定，母公司向子公司出售资产所发生的未实现内部交易损益，应当全额抵销“归属于母公司所有者的净利润”；子公司向母公司出售资产所发生的未实现内部交易损益，应当按照母公司对该子公司的分配比例在“归属于母公司所有者的净利润”和“少数股东损益”之间分配抵销；子公司之间出售资产所发生的未实现内部交易损益，应当按照母公司对出售方子公司的分配比例在“归属于母公司所有者的净利润”和“少数股东损益”之间分配抵销。
这样做是因为被抵销的内部交易损益原先是确认在谁的个别报表中，就按该内部卖方的权益结构分摊其抵销影响，以达到在合并报表层面完全消除内部交易损益影响的目的。 但在与被抵销的内部交易损益影响相关的递延所得税资产的确认方面，因为将来递延所得税的转回是通过内部买方将这些资产耗用或对外出售而实现的，该资产的计税基础根据内部买方个别报表中的计税基础确定，将来的转回也是发生在内部买方，因此确认这部分递延所得税的损益影响应按照该内部买方的权益结构分摊其抵销影响。

提问人：jlapple 时间：2015-08-06 08:55:08
谢谢陈版的解答。按您的理解，准则指南中关于与未实现内部交易损益相关的递延税款的处理方式似乎还有待商榷。那在实际中应该如何操作呢？是按准则指南的例题处理方式，在顺流交易中不确认与未实现内部交易损益相关的递延税款，而在逆流交易中确认么？

回答人：chenyiwei
与被抵消的内部交易未实现损益相关的递延所得税资产总是要确认的（当然是在内部买方预计有足够多应纳税所得额的前提下）。但是顺流交易的影响分配给少数股东，而逆流交易不分配，与内部交易损益抵销本身影响相反。